【裁判字號】    89,台非,62
【裁判日期】    890309
【裁判案由】    遺棄
【裁判全文】
最高法院刑事判決                                  八十九年度台非字第六二號
    上訴人  最高法院檢察署檢察總長
    被  告  甲○○  男
右上訴人因被告遺棄案件，對於台灣高雄少年法院中華民國八十八年十月十五日第一
審確定判決（八十八年度屏少連訴字第二○號，起訴案號：台灣屏東地方法院檢察署
八十八年度偵字第三四一一號），認為違法，提起非常上訴，本院判決如左：
    主  文
原判決關於違背法令部分撤銷。
    理  由
非常上訴理由稱：「按判決不適用法則或適用不當者，為違背法令。又受二年以下有
期徒刑、拘役或罰金之宣告，而有一前未曾受有期徒刑以上刑之宣告或二前受有期徒
刑以上刑之宣告，執行完畢或赦免後，五年以內未曾受有期徒刑以上刑之宣告，認為
以暫不執行為適當者，始得宣告二年以上五年以下之緩刑，分別為刑事訴訟法第三百
七十八條、刑法第七十四條所明定。且凡在判決前已受有期徒刑以上刑之宣告者，即
不合於緩刑條件，至於前之宣告刑已否執行，以及被告犯罪時間之或前或後在所不問
，因而前已受有期徒刑之宣告，即不得於後案宣告緩刑，亦為大院五十四年台非字第
一四八號判例所持之見解。本件台灣高雄少年法院上開遺棄案件，八十八年十月十五
日，判處被告甲○○遺棄罪刑，並謂被告未曾受有期徒刑以上刑之宣告，因而宣告緩
刑三年。然查甲○○曾因公共危險案件於八十八年八月三十日，經台灣屏東地方法院
八十八年度潮簡字第二七八號判決判處有期徒刑四月確定。以上二案有台灣屏東地方
法院檢察署八十八年度偵字第三四一一號、五○八一號偵查案卷、台灣屏東地方法院
潮洲簡易庭八十八年潮簡字第二七八號、台灣高雄少年法院八十八年屏少連訴字第二
○號審判案卷，及各該案卷中之聲請簡易判決處刑書、簡易判決、判決可證。依首開
刑法條文規定及判例見解，上開台灣高雄少年法院遺棄案件判決中有關緩刑部分，顯
有適用法則不當之違背法令。案已確定，合依刑事訴訟法第四百四十一條、第四百四
十三條提起非常上訴，請將該判決違背法令部分撤銷，以資糾正。」等語。
本院按判決不適用法則或適用不當者，為違背法令，刑事訴訟法第三百七十八條定有
明文。而刑法第七十四條所規定，得宣告緩刑者，以未曾受有期徒刑以上刑之宣告，
或前受有期徒刑以上刑之宣告，執行完畢或赦免後，五年以內未曾受有期徒刑以上刑
之宣告為要件。是凡在判決前已經受有期徒刑以上刑之宣告確定者，即不合於緩刑條
件，至於前之宣告刑已否執行，以及被告犯罪時間或前或後，在所不問，因而前已因
其他犯罪受有期徒刑之宣告確定，即不得宣告緩刑。本件被告甲○○於民國八十八年
七月十六日犯公共危險罪，經台灣屏東地方法院簡易庭於八十八年八月三十日以八十
八年度潮簡字第二七八號簡易判決判處有期徒刑四月，如易科罰金，以三百元折算一
日，並於同年十月十四日確定，有該案卷宗可稽。則被告於八十八年四月二十二日所
犯遺棄罪，原審法院於八十八年十月十五日以八十八年度屏少連訴字第二○號刑事判
決，判處有期徒刑八月時，因被告前已受有期徒刑之宣告確定，即不合於緩刑之條件
，依法自不得予以宣告緩刑。乃原審法院仍併予宣告緩刑三年，該判決關於宣告緩刑
部分，自屬違背法令。案經確定，非常上訴意旨執以指摘，洵有理由。惟原判決尚非
不利於被告，應由本院將原判決關於違背法令部分撤銷，以資糾正。
據上論結，應依刑事訴訟法第四百四十七條第一項第一款前段，判決如主文。
中      華      民      國    八十九    年      三      月      九      日
                              最高法院刑事第五庭
                                  審判長法官  董  明  霈
                                        法官  丁  錦  清
                                        法官  林  茂  雄
                                        法官  王  居  財
                                        法官  劉  介  民
      右正本證明與原本無異
                                              書  記  官
中      華      民      國    八十九    年      三      月     十五     日
                                                                        Ｒ


司法院資訊處製作；財團法人民間司法改革基金會備份。
